de: Heim & Garten > Haushaltsgeräte-Zubehör > Heizkessel- & Boilerzubehör: Heizkessel- & Boiler-Steuerplatinen; Heizkessel- & Boilerfilter; Befestigungssets für Heizkessel & Boiler; Heizkessel- & Boiler-Gasventile; Heizkessel- & Boilerschläuche; Heizkessel- & Boilerzünder; Plume-Management-Bögen; Erweiterungen für Plume-Management; Plume-Management-Sets; Thermoelemente
pl: Dom i ogród > Akcesoria do sprzętu AGD > Akcesoria do pieców i podgrzewaczy: Płytki sterujące do pieców i kotłów; Filtry do pieców i podgrzewaczy; Zestawy do naprawy pieców i podgrzewaczy; Zawory gazowe do pieców i kotłów; Węże do pieców i podgrzewaczy; Elektrody zapłonowe do pieców i kotłów; Kolanka układu odprowadzania spalin; Rozszerzenia układu odprowadzania spalin; Zestawy do układu odprowadzania spalin; Termozłącza
en: Home & Garden > Household Appliance Accessories > Furnace & Boiler Accessories: Furnace & Boiler Control Boards; Furnace & Boiler Filters; Furnace & Boiler Fixing Kits; Furnace & Boiler Gas Valves; Furnace & Boiler Hoses; Furnace & Boiler Igniters; Plume Management Bends; Plume Management Extensions; Plume Management Kits; Thermocouples
bg-BG: Дом и градина > Аксесоари за домакински уреди > Аксесоари за пещи и котли: Контролни платки за пещи и бойлери; Филтри за пещи и котли; Комплекти за фиксиране на пещи и котли; Газови клапани за пещи и бойлери; Маркучи за пещи и котли; Системи за запалване на пещи и бойлери; Колена за димоотводи; Удължения за димоотводи; Комплекти за димоотводи; Термодвойки
pt-BR: Casa e jardim > Acessórios para eletrodomésticos > Acessórios para fornalhas e caldeiras: Placas de controle para fornos e caldeiras; Filtros para fornalhas e caldeiras; Kits de fixação para fornalhas e caldeiras; Válvulas de gás para fornos e caldeiras; Mangueiras para fornalhas e caldeiras; Ignições para fornos e caldeiras; Curvas de gerenciamento de fumaça; Extensões de gerenciamento de fumaça; Kits de gerenciamento de fumaça; Termopares
zh-CN: 家居与园艺 > 家电配件 > 暖气炉/锅炉配件: 暖气炉/锅炉控制板; 暖气炉/锅炉过滤器; 暖气炉/锅炉固定套件; 暖气炉/锅炉燃气阀; 暖气炉/锅炉软管; 暖气炉/锅炉点火器; 烟缕管理弯头; 烟缕管理延长装置; 烟缕管理套件; 热电偶
nb: Hjem og hage > Tilbehør til husholdningsapparater > Tilbehør til fyrkjeler: Kretskort til ovner og fyrkjeler; Ovns- og kjelefiltre; Sett for festing av ovner og kjeler; Gassventiler til ovner og fyrkjeler; Ovns- og kjeleslanger; Tennere til ovner og fyrkjeler; Pipebend; Pipeforlengere; Pipesett; Termokoplinger
cs: Dům a zahrada > Domácí spotřebiče – příslušenství > Kotle – příslušenství: Ovládací desky koltů a bojlerů; Kotle – filtry; Kotle – opravné sady; Plynové ventily kotlů a bojlerů; Kotle – hadice; Zapalovací zařízení kotlů a bojlerů; Kouřová kolena; Kouřovody; Sady kouřovodů; Termočlánek
it: Casa e giardino > Accessori elettrodomestici > Accessori per fornaci e caldaie: Schede di controllo per fornaci e caldaie; Filtri per fornaci e caldaie; Kit di fissaggio per fornaci e caldaie; Valvole del gas per fornaci e caldaie; Tubi per fornaci e caldaie; Dispositivi di innesco per fornaci e caldaie; Curve per gestione dei pennacchi; Prolunghe per gestione dei pennacchi; Kit per gestione dei pennacchi; Termocoppie
ru: Дом и сад > Аксессуары для бытовой техники > Аксессуары для печей и котлов: Платы управления для печей и котлов; Фильтры для печей и котлов; Наборы для монтажа печей и котлов; Газовые клапаны для печей и котлов; Шланги для печей и котлов; Устройства зажигания для печей и котлов; Отводы для дымоходов; Удлинительные трубки для дымоходов; Комплекты дымоходов; Термопары
da: Hjem og have > Husholdningsapparater – tilbehør > Fyr og kedler – tilbehør: Kontrolpaneler til ovne og kedler; Fyr og kedler – filtre; Fyr og kedler – fastgørelsessæt; Gasventiler til ovne og kedler; Fyr og kedler – slanger; Ovn- og kedeltændere; Bøjninger til håndtering af røg; Udvidelsessæt til håndtering af røg; Sæt til håndtering af røg; Termoelementer
sl-SI: Dom in vrt > Dodatki za gospodinjske aparate > Dodatki za peči in kotle: Nadzorne plošče za peči in kotle; Filtri za peči in kotle; Kompleti za popravilo peči in kotlov; Ventili za plin za peči in kotle; Cevi za peči in kotle; Vžigala za peči in kotle; Oprema za optimizacijo pretoka; Podaljški za opremo za optimizacijo pretoka; Kompleti za optimizacijo pretoka; Termoelementi
fi: Koti ja puutarha > Kodinkoneiden lisätarvikkeet > Lämmityskattiloiden ja lämminvesivaraajien lisätarvikkeet: Lämmityskattilan ja lämminvesivaraajan piirilevyt; Lämmityskattiloiden ja lämminvesivaraajien suodattimet; Lämmityskattiloiden ja lämminvesivaraajien korjaussetit; Lämmityskattilan ja lämminvesivaraajan venttiilit; Lämmityskattiloiden ja lämminvesivaraajien letkut; Lämmityskattilan ja lämminvesivaraajan sytyttimet; Kaasunhallintakulmat; Kaasunhallintalaajennukset; Kaasunhallintasetit; Lämpösähköparit
hr-HR: Dom i vrt > Pribor za kućanske aparate > Pribor za peći i kotlove: Kontrolne ploče za peći i kotlove; Filtri za peći i kotlove; Kompleti za pričvršćivanje peći i kotlova; Plinski ventili za peći i kotlove; Crijeva za peći i kotlove; Sredstva za paljenje za peći i kotlove; Lukovi za odvodnju dima; Nastavci za odvodnju dima; Kompleti za odvodnju dima; Termoparovi
lt-LT: Namai ir sodas > Buitinės technikos priedai > Katilų ir boilerių priedai: Katilų ir boilerių valdymo plokštės; Katilų ir boilerių filtrai; Katilų ir boilerių tvirtinimo rinkiniai; Katilų ir boilerių dujų vožtuvai; Katilų ir boilerių žarnos; Katilų ir boilerių degikliai; Garų valdymo lankstai; Garų valdymo ilgintuvai; Garų valdymo rinkiniai; Termoporos
el: Σπίτι & κήπος > Αξεσουάρ οικιακών συσκευών > Αξεσουάρ καυστήρων & λεβήτων: Πλακέτες ελέγχου καυστήρων & λεβήτων; Φίλτρα καυστήρων & λεβήτων; Κιτ στερέωσης καυστήρων & λεβήτων; Βαλβίδες αερίου καυστήρων & λεβήτων; Λάστιχα καυστήρων & λεβήτων; Αναφλεκτήρες καυστήρων & λεβήτων; Καμπύλες διαχείρισης καπνού; Επεκτάσεις διαχείρισης καπνού; Κιτ διαχείρισης καπνού; Θερμοζεύγη
sk-SK: Dom a záhrada > Príslušenstvo k domácim spotrebičom > Príslušenstvo pre pece a kotly: Kontrolné dosky kotlov a pecí; Filtre pre pece a kotly; Súpravy na upevnenie pecí a kotlov; Plynové ventily pre pece a kotly; Hadice pre pece a kotly; Zapaľovače pre pece a kotly; Kolená výfukového systému; Nadstavce výfukového systému; Súpravy výfukového systému; Termočlánky
vi: Nhà và vườn > Thiết bị điện gia dụng > Phụ kiện nồi chưng và buồng đốt: Bo Mạch Điều Khiển Lò Sưởi & Nồi Hơi; Bộ lọc nồi chưng và buồng đốt; Bộ dụng cụ sửa chữa nồi chưng và buồng đốt; Van Gas Cho Lò Sưởi & Nồi Hơi; Ống mềm nồi chưng và buồng đốt; Bộ Đánh Lửa Cho Lò Sưởi & Nồi Hơi; Ống cong; Ống nối mở rộng; Bộ công cụ quản lý ống; Cặp nhiệt điện
hu: Otthon és kert > Háztartásigép-kiegészítők > Kemence- és kazánkiegészítők: Kazán- és fűtőtest vezérlőpanelek; Kemence- és kazánszűrők; Kemence- és kazánrögzítő készletek; Kazán- és fűtőtest gázszelepek; Kemence- és kazántömlők; Kazán- és fűtőtest gyújtók; Gőzfelhőkezelő hajlítások; Gőzfelhőkezelő kiterjesztések; Gőzfelhőkezelő készletek; Hőelemek
ko: 가정/원예 용품 > 가전 제품 부대용품 > 난로/보일러 부대용품: 난로 및 보일러 제어 보드; 난로/보일러 필터; 난로/보일러 고정 키트; 난로 및 보일러 가스 밸브; 난로/보일러 호스; 난로 및 보일러 점화기; 배기구 관리 굽힘관; 배기구 관리 연장관; 배기구 관리 키트; 열전쌍
ja: ホーム・ガーデン > 家電関連用品 > ボイラー関連用品: 暖房・ボイラー用制御基板; ボイラーフィルター; ボイラー固定キット; 暖房・ボイラー用ガスバルブ; ボイラーホース; 暖房・ボイラー用イグナイター; プルームマネジメントベンド; プルームマネジメント エクステンション; プルームマネジメントキット; 熱電対
zh-TW: 居家和庭園 > 家用電器配件 > 鍋爐配件: 暖爐與鍋爐控制板; 熔爐和鍋爐過濾器; 熔爐和鍋爐過濾工具組; 暖爐與鍋爐瓦斯閥; 熔爐和鍋爐軟管; 暖爐與鍋爐點火器; 水管彎接頭; 水管延長管; 水管安裝組; 熱電偶
pt-PT: Casa e jardim > Acessórios de eletrodomésticos > Acessórios de fornos e caldeiras: Placas de controlo para fornalhas e caldeiras; Filtros de fornos e caldeiras; Kits de reparação de fornos e caldeiras; Válvulas de gás para fornalhas e caldeiras; Tubos de fornos e caldeiras; Acendedores para fornalhas e caldeiras; Dobras de gestão de penachos; Extensões de gestão de penachos; Kits de gestão de penachos; Termopar
sv: Hem och trädgård > Tillbehör till hushållsapparater > Tillbehör till elpannor och värmepannor: Ugns- och pannstyrkort; Filter till el- och värmepannor; Fixeringssatser till el- och värmepannor; Gasventiler för el- och värmepannor; Slangar till el- och värmepannor; Tändare för el- och värmepannor; Plymhanteringsböjar; Plymhanteringsförlängningar; Plymhanteringssatser; Termoelement
th: บ้านและสวน > อุปกรณ์เครื่องใช้ในบ้าน > อุปกรณ์เตาและหม้อต้ม: แผงควบคุมเตาเผาและหม้อต้ม; ตัวกรองเตาและหม้อต้ม; ชุดซ่อมเตาและหม้อต้ม; วาล์วแก๊สสำหรับเตาเผาและหม้อต้ม; ท่อเตาและหม้อต้ม; อุปกรณ์จุดไฟเตาเผาและหม้อต้ม; ท่อโค้งสำหรับจัดการควัน; ส่วนขยายท่อจัดการควัน; ชุดการจัดการควัน; เทอร์มอคัปเปิล
nl: Huis en tuin > Accessoires voor huishoudelijke apparaten > Accessoires voor ovens en boilers: Ketel en boiler regelplaten; Filters voor ovens en boilers; Bevestigingskits voor ovens en boilers; Ventielen voor ovens en boilers; Slangen voor ovens en boilers; Ontstekers voor ovens en boilers; Rookgasafvoerbochten; Rookgasafvoerverlengingen; Rookgasafvoerkits; Thermokoppels
ro-RO: Casă și grădină > Accesorii pentru electrocasnice > Accesorii pentru cuptoare și cazane: Plăci de comandă pentru cuptoare și cazane; Filtre pentru cuptoare și cazane; Seturi de fixare pentru cuptoare și cazane; Robineți de gaz pentru cuptoare și cazane; Furtunuri pentru cuptoare și cazane; Aprinzătoare pentru cuptoare și cazane; Conducte îndoite pentru gestionarea fumului; Extensii pentru gestionarea fumului; Seturi pentru gestionarea fumului; Termocupluri
tr: Ev ve Bahçe > Ev Aleti Aksesuarları > Ocak ve Kazan Aksesuarları: Kombi ve Kazan Kontrol Kartları; Ocak ve Kazan Filtreleri; Ocak ve Kazan Sabitleme Kitleri; Kombi ve Kazan Gaz Valfleri; Ocak ve Kazan Hortumları; Kombi ve Kazan Ateşleyicileri; Tüy Yönetimi Bükümleri; Tüy Yönetimi Uzantıları; Tüy Yönetim Kitleri; Termokupllar
es: Casa y jardín > Accesorios para electrodomésticos > Accesorios para calderas y calentadores: Placas de control de hornos y calderas; Filtros para hornos y calentadores; Kits de fijación de hornos y calentadores; Válvulas de gas para hornos y calderas; Mangueras para hornos y calentadores; Encendedores para hornos y calderas; Curvas de gestión del penacho; Extensiones de gestión de penachos; Kits de gestión de penachos; Termopares
fr: Maison et jardin > Accessoires pour appareils électroménagers > Accessoires pour chaudières: Cartes électroniques pour fournaise et chaudière; Filtres pour fournaises et chaudières; Kits de fixation pour fournaises et chaudières; Vannes de gaz pour fournaise et chaudière; Tuyaux pour fournaises et chaudières; Allumeurs pour fournaise et chaudière; Courbes de gestion du panache; Extensions de gestion du panache; Kits de gestion du panache; Thermocouples